【裁判字號】    97,台非,372
【裁判日期】    970807
【裁判案由】    妨害公務
【裁判全文】
最高法院刑事判決              九十七年度台非字第三七二號
上  訴  人  最高法院檢察署檢察總長
被      告  甲○○
上列上訴人因被告妨害公務案件，對於台灣士林地方法院中華民
國九十六年一月二十九日第一審確定判決（九十五年度易字第一
四九八號，起訴案號：台灣士林地方法院檢察署九十五年度偵字
第六四六二號），認為違法，提起非常上訴，本院判決如下：
    主  文
原判決關於違背法令之部分撤銷。
    理  由
非常上訴理由稱：「按判決不適用法則或適用不當者，為違背法
令，刑事訴訟法第三百七十八條定有明文。查本件原判決依刑法
第七十四條第一項第一款、第二項第五款之規定諭知被告甲○○
緩刑貳年，並應向檢察官指定之中華民國癌友新生命協會提供肆
拾捌小時之義務勞務。乃原判決竟未依刑法第九十三條第一項之
規定，諭知被告甲○○應於緩刑期內付保護管束，顯有判決不適
用法則之違背法令。案經確定，爰依刑事訴訟法第四百四十一條
、第四百四十三條提起非常上訴，以資糾正」等語。
本院按判決不適用法則或適用不當者，為違背法令，刑事訴訟法
第三百七十八條定有明文。又受緩刑之宣告，有執行刑法第七十
四條第二項第五款至第八款所定之事項者，應於緩刑期間付保護
管束，亦為刑法第九十三條第一項第二款所明定。本件原判決認
定被告甲○○於民國九十五年五月九日二十一時五十八分許，在
台北縣汐止市○○路○段三０八號「佳豪汽車旅館」與有婦之夫
王志峰共處於八八一室房間，為被告之夫饒恆旭發現，乃向台北
縣政府警察局汐止分局社后派出所報案，該所警員姚翔仁、李偲
豪等人於當日二十二時五十分許，赴現場處理。姚翔仁及李偲豪
因見被告、饒恆旭及王志峰相互拉扯，將其三人隔離。詎被告不
聽勸阻，竟對依法執行職務之公務員施以強暴，咬姚翔仁之左手
，致姚翔仁受傷等情，因而論被告以對於公務員依法執行職務時
，施以強暴罪，處有期徒刑三月，如易科罰金，以（銀元）三百
元折算一日。復以被告前未曾受有期徒刑以上刑之宣告，事後已
有悔意，且就妨害公務致姚翔仁受傷部分，與其達成和解，尚知
所警惕，應無再犯之虞，乃依刑法第七十四條第一項第一款、第
二項第五款規定，諭知緩刑二年，並應向檢察官指定之中華民國
癌友新生命協會提供四十八小時之義務勞務。乃原判決於為該項
宣告時，未併依刑法第九十三條第一項第二款規定，諭知被告應
於緩刑期內付保護管束，揆諸上開說明，自有判決不適用法則之
違法。案經確定，非常上訴意旨執以指摘，洵有理由，惟原判決
尚非不利於被告，應僅由本院將原判決關於該違背法令之部分撤
銷，以資糾正。
據上論結，應依刑事訴訟法第四百四十七條第一項第一款前段，
判決如主文。
中    華    民    國  九十七  年    八    月    七    日
                      最高法院刑事第十庭
                          審判長法官  邵  燕  玲
                                法官  李  伯  道
                                法官  孫  增  同
                                法官  吳      燦
                                法官  李  英  勇
      本件正本證明與原本無異
                                      書  記  官
中    華    民    國  九十七  年    八    月   十二   日
                                                    m


司法院資訊處製作；財團法人民間司法改革基金會備份。
